臺灣屏東地方法院刑事判決　　　　　　　100年度訴字第970號
公　訴　人　臺灣屏東地方法院檢察署檢察官
被　　　告　黃清霖
上列被告因違反毒品危害防制條例案件，經檢察官提起公訴（10
0 年度撤緩偵字第107 號），因被告於準備程序中就被訴事實為
有罪之陳述，經告知簡式審判程序之旨，並聽取當事人之意見後
，經本院合議庭裁定由受命法官獨任進行簡式審判程序，判決如
下：
    主  文
黃清霖施用第二級毒品，累犯，處有期徒刑陸月，扣案之第二級
毒品甲基安非他命壹拾貳包（共計毛重點壹玖公克）均沒收銷
燬；又施用第一級毒品，累犯，處有期徒刑拾月，扣案之第一級
毒品海洛因壹拾貳包（驗餘共計淨重壹點貳零公克）均沒收銷燬
。應執行有期徒刑壹年貳月，扣案之第二級毒品甲基安非他命壹
拾貳包（共計毛重點壹玖公克）、第一級毒品海洛因壹拾貳包
（驗餘共計淨重壹點貳零公克）均沒收銷燬。
    事  實
一、黃清霖前於民國97年間因施用毒品案件，經本院以97年度毒
    聲字第74號裁定應送勒戒處所觀察、勒戒，執行後因有繼續
    施用毒品傾向，再經本院以97年度毒聲字第140 號裁定令入
    戒治處所施以強制戒治，於98年1 月22日強制戒治執行完畢
    釋放出所，並經臺灣屏東地方法院檢察署檢察官以98年度戒
    毒偵字第13號為不起訴處分確定。其另曾於94年間因公共危
    險案件，經臺灣士林地方法院以94年度士交簡字第1472號判
    決判處有期徒刑3 月確定，於95年9 月1 日易科罰金執行完
    畢。詎其猶不知悔改，明知海洛因、甲基安非他命業經行政
    院公告列為毒品危害防制條例第2 條第2 項第1 款、第2 款
    之第一級、第二級毒品，不得持有、施用，先後：(一)基於施
    用第二級毒品甲基安非他命之犯意，於99年6 月7 日下午2
    時許，位在屏東縣新園鄉港西村某香蕉園內，以將甲基安非
    他命置於錫箔紙上燒烤後，吸食所生煙霧之方式，施用甲基
    安非他命1 次。(二)另基於施用第一級毒品海洛因之犯意，於
    同日下午6 時許，在屏東縣新園鄉港西村港隆宮廁所內，以
    將海洛因加水置於針筒後注入體內之方式，施用第一級毒品
    海洛因1 次。嗣於99年6 月8 日夜間11時40分許，在屏東縣
    新園鄉○○村○○路34之20號旁空屋為警查獲，並當場扣得
    其所有供己施用之第一級毒品海洛因12包（驗前共計淨重
    1.22 公 克、驗餘共計淨重1.20公克）及第二級毒品甲基安
    非他命12包（共計毛重3.19公克）。
二、案經屏東縣政府警察局東港分局報告臺灣屏東地方法院檢察
    署檢察官偵查起訴。
    理  由
一、按除被告所犯為死刑、無期徒刑、最輕本刑為3 年以上有期
    徒刑之罪或高等法院管轄第一審案件者外，於法院行準備程
    序進行中，被告先就被訴事實為有罪之陳述時，審判長得告
    知被告簡式審判程序之旨，並聽取當事人、代理人、辯護人
    及輔佐人之意見後，裁定進行簡式審判程序；受命法官行準
    備程序，與法院或審判長有同一之權限，刑事訴訟法第273
    條之1 第1 項、第279 條第2 項前段分別定有明文。查本件
    被告黃清霖所犯非為死刑、無期徒刑、最輕本刑為3 年以上
    有期徒刑之罪或高等法院管轄第一審案件，其於本院100 年
    9 月20日準備程序進行中，先就前揭被訴事實為有罪之陳述
    （見本院卷第24頁反面），經受命法官告知簡式審判程序之
    旨，並聽取當事人之意見後，本院合議庭認無不得或不宜改
    依簡式審判程序進行之處，爰依刑事訴訟法第273 條之1 第
    1 項，裁定本件由受命法官獨任進行簡式審判程序。並依刑
    事訴訟法第159 條第2 項、第273 條之2 規定，本件不適用
    同法第159 條第1 項關於傳聞法則之規定，證據調查亦不受
    同法第159 條第1 項、第161 條之2 、第161 條之3 、第16
    3 條之1 及第164 條至第170 條規定之限制，合先敘明。
二、上揭事實，業據被告黃清霖於警詢、偵查中、本院準備程序
    及審理時均坦承不諱（分見警卷第9 頁，99年度毒偵字第13
    93號卷第7 、59、60頁，本院卷第24頁反面、第26頁反面）
    ，並有屏東縣政府警察局東港分局興龍派出所扣押筆錄及扣
    押物品目錄表1 份、臺灣屏東地方法院檢察署99年度安保字
    第228 號扣押物品清單、99年度毒保字第154 號扣押物品清
    單各1 紙、查獲施用毒品案件報告表、查獲照片及扣案物照
    片共18張在卷可稽（見警卷第21至22、24至26、30至41頁，
    99年度毒偵字第1393號卷第12、22、29頁），復有白色粉塊
    12包、透明晶體12包扣案足憑。另經屏東縣政府警察局東港
    分局將被告遭查獲後於99年6 月9 日所採集之尿液，依法送
    交該管檢察長對於轄區內須檢驗尿液有無毒品反應之案件，
    已事前概括選任之鑑定機關，即台灣檢驗科技股份有限公司
    鑑定，經該公司以EIA 酵素免疫分析法初步檢驗、並以GC／
    MS氣相層析／質譜儀法確認檢驗，結果判定被告尿液確呈甲
    基安非他命及嗎啡陽性反應等情，有屏東縣政府警察局東港
    分局嫌疑人尿液送驗姓名對照表、台灣檢驗科技股份有限公
    司99年6 月22日編號KH／2010／00000000號濫用藥物檢驗報
    告各1 紙在卷可證（分見99年度毒偵字第1393號卷第52、53
    頁），而參諸海洛因於人體內可迅速代謝成6 －乙醯嗎啡，
    然後轉變成嗎啡，根據Yong及Lik 在Bulletin on Narcotic
    s 所發表之報告，施用嗎啡、海洛因等藥物後1 小時，即可
    於尿液中檢出嗎啡等成分乙節；據Clarke's Analysis of D
    rugs and Poisons一書第3 版記述，施用甲基安非他命後24
    小時內，約有施用劑量之70% 由尿中排出，經人體可代謝出
    甲基安非他命原態及其代謝物安非他命等情，分經行政院衛
    生署管制藥品管理局90年5 月4 日管檢字第93902 號及93年
    7 月22日管檢字第0930006615號函述綦詳，此係科學上之專
    業解釋，並為本院審理是類案件職務上已知悉之事項，堪認
    被告確有於上揭採尿時間前施用海洛因及甲基安非他命之事
    實甚明。再者，上開扣案白色粉塊12包，經臺灣屏東地方法
    院檢察署檢察官囑託法務部調查局鑑定，經該局以化學呈色
    法及氣相層析質譜儀分析法鑑定後，認送驗粉塊狀檢品12包
    ，均含海洛因成分，合計淨重1.22公克、驗餘淨重共計1.20
    公克、空包狀總重3.60公克，純度76.80 ％，純質淨重共計
    0.94公克乙情，有該局濫用藥物實驗室99年7 月2 日調科壹
    字第09923014650 號鑑定書1 紙存卷可證（見99年度毒偵13
    93號卷第54頁）；上開扣案透明晶體12包（共計毛重3.19公
    克），經警以聯華生技醫藥公司製造之快速篩檢試劑檢驗，
    結果呈甲基安非他命陽性反應等情，有屏東縣政府警察局東
    港分局查獲涉嫌毒品條例案毒品初步檢驗報告單12紙、毒品
    檢測照片12張、毒品檢驗結果表12紙附卷供參（見警卷第42
    至71頁），可知上開扣案之白色粉塊12包均為海洛因；上開
    扣案之透明晶體12包均為甲基安非他命，甚為明確。經核上
    揭證據均足補強被告自白，堪認被告任意性自白與事實相符
    ，應屬真實。從而，本件事證明確，被告犯行洵堪認定。
三、按觀察、勒戒或強制戒治執行完畢釋放後，5 年內再犯毒品
    危害防制條例第10條之罪者，檢察官應依法追訴，觀之同條
    例第23條第2 項規定自明。查本案被告有如事實欄一所載之
    觀察、勒戒及強制戒治執行完畢紀錄，有臺灣高等法院被告
    前案紀錄表1 份在卷可稽（見本院卷第4 至18頁），其於98
    年1 月22日強制戒治執行完畢釋放出所後，即於5 年內再犯
    本案，依上揭法文所定，自應依法論科。次按海洛因及甲基
    安非他命分為毒品危害防制條例第2 條第2 項第1 款、第2
    款所明定之第一、二級毒品，未經許可，不得持有及施用，
    是核被告黃清霖所為，係犯同條例第10條第2 項之施用第二
    級毒品罪及同條第1 項之施用第一級毒品罪。又其先後持有
    甲基安非他命及海洛因，嗣並進而施用，其持有之低度行為
    均應為其施用之高度行為所吸收，俱不另論罪。另被告所犯
    上揭2 罪間，犯意各別，行為互殊，應予分論併罰。復被告
    有前揭事實欄一所載科刑執畢紀錄，觀之上揭前案紀錄表1
    份自明，其於95年9 月1 日徒刑易科罰金視為受徒刑之執行
    完畢，5 年以內故意再犯本案有期徒刑以上之2 罪，均為累
    犯，俱應依刑法第47條第1 項規定，加重其刑。爰審酌被告
    前因施用毒品案件經論罪處刑仍再犯本案，顯見其無意戒除
    毒癮，惟施用毒品係自我戕害，亦未嚴重危及他人權益，犯
    罪所生損害非鉅，復衡其坦承犯罪，態度尚可等一切情狀，
    分別量處如主文所示之刑，以示儆懲。末查，扣案之白色粉
    末為海洛因（檢驗後淨重1.20公克）、扣案之透明晶體為甲
    基安非他命，業敘明在前，分屬第一級毒品、第二級毒品；
    直接包裝前開海洛因、甲基安非他命之夾鏈袋各12只，以目
    前技術尚無法將之與所包裝之海洛因、甲基安非他命完全析
    離，觀之扣案物照片4 張自明（見警卷第38、39頁），已與
    上揭海洛因、甲基安非他命結合一體而應分別同視為第一級
    毒品、第二級毒品，且被告自承上揭物品俱為其所有並供其
    本案犯罪所用之物（見本院卷第24頁反面），是上揭物品均
    分屬查獲之第一級毒品、第二級毒品，應依毒品危害防制條
    例18條第1 項前段之規定，分別於被告所犯施用第一級毒品
    罪、施用第二級毒品罪項下，宣告沒收銷燬。至鑑驗耗損之
    海洛因，既已滅失，自無庸宣告沒收銷燬，併此敘明。
據上論斷，應依刑事訴訟法第273 條之1 第1 項、第299 條第1
項前段，毒品危害防制條例第10條第1 項、第2 項、第18條第1
項前段，刑法第11條、第47條第1 項、第51條第5 款，判決如主
文。
本案經檢察官邱呂凱到庭執行職務。
中    華    民    國   100     年    10    月    4    日
                  刑事第五庭    法  官  黃柏霖
以上正本證明與原本無異。
如不服本判決應於收受判決後10日內向本院提出上訴書狀，並應
敘述具體理由；其未敘述上訴理由者，應於上訴期間屆滿後20日
內向本院補提理由書（均須按他造當事人之人數附繕本）「切勿
逕送上級法院」。
中    華    民    國   100    年    10    月    4     日
                                書記官  史安琪
附錄本案論罪科刑法條：毒品危害防制條例第10條第1 項、第2
項。
毒品危害防制條例第10條
施用第一級毒品者，處 6 月以上 5 年以下有期徒刑。
施用第二級毒品者，處 3 年以下有期徒刑。